【裁判字號】    88,易,2862
【裁判日期】    890616
【裁判案由】    公共危險
【裁判全文】
臺灣臺北地方法院刑事判決                        八十八年度易字第二八六二號
    公  訴  人  臺灣臺北地方法院檢察署檢察官
    被      告  甲○○
右列被告因公共危險案件，經檢察官聲請簡易判決處刑（八十八年度偵字第一五○○
七號），經本院台北簡易庭受理後（八十八年度北簡字第一九九○號），認為不宜以
簡易判決處刑，而移由本院刑事庭審理，本院判決如左：
    主  文
甲○○因過失以煤氣炸燬天花板、玻璃門、鐵捲門、招牌致生公共危險，處拘役肆拾
日，如易科罰金，以參佰元折算壹日。
    事  實
一、甲○○係址設於台北市○○○路○段五十四號一樓二鍋頭鴛鴦麻辣鍋店負責人，
    明知其所經營之行業為火鍋店，店內瓦斯桶眾多，易生危險，而應注意栓緊瓦斯
    桶，並將其餘電器關閉以免發生瓦斯氣爆，並可預見若未盡上述注意義務，即會
    生公共危險，竟疏於注意，於民國八十八年六月十九日上午五時三十分許該店打
    烊離去之際，未栓緊瓦斯桶，並將靠近瓦斯桶之補蚊燈打開，致瓦斯外洩遇電火
    花而於同日七時五十分許引起瓦斯氣爆，炸燬該店天花板、玻璃門、鐵捲門、招
    牌等物，並波及路人蔡張芳芳致其頭、右手、雙腳等處受傷（傷害部分未據告訴
    ），致生公共危險。
二、案經臺北市政府警察局中山分局移送臺灣臺北地方法院檢察署檢察官偵查起訴。
    理  由
一、訊據被告甲○○雖坦承有開啟補蚊燈之開關，惟矢口否認有疏未注意緊栓瓦斯之
    過失，辯稱：伊下班時，均會關閉瓦斯桶，故不知為何會發生氣爆云云。惟查，
    據台北市政府消防局圓山分隊現場勘查結果，現場鐵捲門往北測爆開於騎樓上，
    鐵捲門上方樓頂板亦受爆震波及、剝落，顯示鐵捲門由南往北爆開。大廳南面冰
    箱上方之天花板已受爆開損毀，天花板支架均已彎曲、掉落，而廁所之天花板僅
    爆開、塌落，顯示由北往南爆開、爆震威力較大。廚房僅東南面隔間之門板向內
    爆開，其他處未受波及，而大廳僅西面置物櫃放置之衛生筷有受火勢燻燒，故研
    判大廳西面置物櫃附近為起爆點，又現場雖未發現有放置爆裂物，惟到達現場時
    有濃厚之瓦斯味道等情，有台北市政府消防局八十八年七月二十三日火災原因調
    查報告書、火災出動觀察紀錄附卷可稽，而證人涂豪秩於本院調查時證稱：「是
    瓦斯外洩引起氣爆，進去時瓦斯氣味很濃，可能是搶救人員將瓦斯桶關掉，所以
    我們去的時候瓦斯桶均已關閉」（見本院八十九年三月三十日調查筆錄），證人
    乙○○證稱：「我們是第一時間到達現場，現場大門掉下來，因整間瓦斯味很濃
    ，所以我請同仁入內檢查，在一樓廚房後側看見有數個十六公斤瓦斯桶，我有聽
    到同仁說『這瓦斯桶怎麼沒關』，我們就把它關起來，我認為氣爆原因應是瓦斯
    桶沒關氣爆所造成」（見本院八十九年五月十日調查筆錄）等語，足見被告係因
    過失未關閉瓦斯桶導致瓦斯外洩，其辯稱離去之際有關閉瓦斯云云，顯係事後卸
    責之詞，不足採信。而被告將捕蚊燈置於瓦斯桶附近，離去時又將捕蚊燈打開等
    情，業據被告於本院調查時供述甚詳（見本院八十九年三月三十日調查筆錄），
    被告明知瓦斯桶附近應保持通風及遠離電器以免發生危險，竟疏未注意將補蚊燈
    置於瓦斯桶附近，且開啟補蚊燈開關，致未關閉之瓦斯外洩遇電火花而產生氣爆
    ，而生公共危險，其有過失要無可疑，且其過失與瓦斯氣爆間有相當因果關係。
    此外，復有現場照片影本十五紙、現場圖三紙、火災原因調查報告書一份在卷足
    憑，本件事證已臻明確，被告犯行堪以認定。
二、被告因過失，以煤氣炸燬天花板、玻璃門、鐵捲門、招牌致生公共危險，核其所
    為，係犯刑法第一百七十五條第三項、第一百七十六條之罪，爰審酌本件瓦斯氣
    爆造成之損害非鉅、被告犯後態度尚稱良好等情，量處如主文所示之刑，並諭知
    易科罰金之折算標準。
據上論斷，應依刑事訴訟法第四百五十二條、第二百九十九條第一項前段，刑法第一
百七十五條第三項、第一百七十六條、第四十一條，罰金罰鍰提高標準條例第一條前
段、第二條，判決如主文。
本案經檢察官楊文慶到庭執行職務
中    華    民    國      八十九      年      六    月      十六        日
                                  臺灣臺北地方法院刑事第六庭
                                      審判長法  官  劉慧芬
                                            法  官  黃程暉
                                            法  官  蔡如琪
右正本證明與原本無異
如不服本判決，應於判決送達後十日內，向本院提出上訴狀。
                                            書記官  黃鈴容
中    華    民    國      八十九      年      六    月      二十        日
附錄法條：
刑法第一百七十五條
放火燒燬前二條以外之他人所有物，至生公共危險者，處一年以上、七年以下有期徒
刑。
放火燒燬前二條以外之自己所有物，至生公共危險者，處三年以下有期徒刑。
失火燒燬前二條以外之物，致生公共危險者，處拘役或三百元以下罰金。


司法院資訊處製作；財團法人民間司法改革基金會備份。
